---
title: "Lab 02 - Plastic waste"
author: "Frédérique Genest"
date: "15 septembre 2025"
output: github_document
---

## Chargement des packages et des données

```{r load-packages, message=FALSE}
library(tidyverse) 
```

```{r load-data, message=FALSE}
plastic_waste <- read_csv("data/plastic-waste.csv")
```

Commençons par filtrer les données pour retirer le point représenté par Trinité et Tobago (TTO) qui est un outlier.

```{r filter-data, message=FALSE}
plastic_waste <- plastic_waste %>%
  filter(plastic_waste_per_cap < 3.5)
```


## Exercices

### Exercise 1

```{r plastic-waste-continent}
ggplot(plastic_waste,
       aes(x=plastic_waste_per_cap))+
  geom_histogram(binwidth = 0.20)+
  facet_wrap(~continent)+
  labs(title="Quantité de déchets plastiques par habitant selon chaque continent",x="Quantité de déchets plastique par habitant en kg/jour",y="Nombre de pays")

```
Selon le graphique de comparaison entre les continents, on peut constater que l'Amérique du Nord est celui qui compte le plus de pays ayant une quantité de déchets plastiques par habitants supérieure à 0.50 kg/jour. La majorité des pays ont une quantité de déchets d'environ 0.25 kg/jour. On peut également constater que l'Afrique est le continent avec le plus de pays comptant une quantité de déchets par habitant près de 0.00 kg/jour.

### Exercise 2

```{r plastic-waste-density}
ggplot(plastic_waste,
       aes(x=plastic_waste_per_cap, fill=continent))+
  geom_density(alpha=0.3)+
  labs(title="Quantité de déchets plastiques par habitant")
```

Le réglage alpha se trouve dans geom_density parce qu'il est fixe et ne dépend pas de variables. Ce réglage sert uniquement à l'esthétique du graphique et à améliorer la lecture de celui-ci pour reconnaître les tendences. Les réglages color et fill sont plutôt dépendants des variables parce que dans cet exemple, ils servent à différencier les tendences de chaque continent. Les couleurs sont donc différentes pour chaque continent tandis que le réglage alpha est le même pour tout le graphique.

### Exercise 3

Boxplot:

```{r plastic-waste-boxplot}
ggplot(plastic_waste,
       aes(x=continent,y=plastic_waste_per_cap))+
  geom_boxplot()
```

Violin plot:

```{r plastic-waste-violin}
ggplot(plastic_waste,
       aes(x=continent,y=plastic_waste_per_cap))+
  geom_violin()
```

Les violin plots permettent de mieux voir la densité des 


### Exercise 4


```{r plastic-waste-mismanaged}
ggplot(plastic_waste,
       aes(x=plastic_waste_per_cap,y=mismanaged_plastic_waste_per_cap,color=continent))+
  geom_point()


```

Réponse à la question...

### Exercise 5


```{r plastic-waste-population-total}
ggplot(plastic_waste,
       aes(x=plastic_waste_per_cap,y=total_pop))+
  geom_point()
```

```{r plastic-waste-population-coastal}
ggplot(plastic_waste,
       aes(x=plastic_waste_per_cap,y=coastal_pop))+
  geom_point()
```

Réponse à la question...

## Conclusion

Recréez la visualisation:

```{r recreate-viz}
plastic_waste_coastal <- plastic_waste %>% 
  mutate(coastal_pop_prop = coastal_pop / total_pop) %>%
  filter(plastic_waste_per_cap < 3)
```

```{r}
ggplot(plastic_waste_coastal,
       aes(x=coastal_pop_prop,y=plastic_waste_per_cap))+
  geom_point(aes(color=continent))+
  geom_smooth()
```

Selon la courbe de tendance générée, la proportion de population vivant sur les côtes n'influence pas de manière significative la quantité de déchets plastiques par habitant.
